臺灣臺北地方法院民事裁定
                                   111年度店補字第34號
原      告  張韻琪  

訴訟代理人  林長青律師
上列原告請求修復漏水等事件，本院裁定如下：
    主  文
原告應於本裁定送達後七日內，補正如附表所列事項，如逾期未
補正，即駁回原告之訴。
    理  由
一、按核定訴訟標的之價額，以起訴時之交易價額為準，無交易
    價額者，以原告就訴訟標的所有之利益為準；以一訴主張數
    項標的者，其價額合併計算之。民事訴訟法第77條之1第2項
    、第77條之2第1項分別定有明文。又原告之訴有起訴不合程
    式或不備其他要件之情形者，依其情形可以補正經審判長定
    期間命其補正而不補正者，應以裁定駁回之；簡易訴訟程序
    ，除本章別有規定外，仍適用第一章通常訴訟程序之規定，
    民事訴訟法第249條第1項第6款、第436條第2項亦分別定有
    明文。
二、查本件原告起訴請求修復漏水等事件，有如附表所載應補正
    事項（補正理由詳附表說明欄所載），原告起訴有以上程式
    之欠缺，爰定期命原告補正如主文及附表所示，逾期未補，
    即駁回原告之訴。
三、茲依民事訴訟法第249條第1項但書，裁定如主文。
中　　華　　民　　國　　111 　年　　4 　　月　　7 　　日
                  臺灣臺北地方法院新店簡易庭
                              法  官  鄧德倩
以上為正本係照原本作成
如不服本裁定關於核定訴訟標的價額部分，應於送達後10日內向
本院提出抗告狀，並繳納抗告費新臺幣1,000元；其餘關於命補
繳裁判費部分，不得抗告。 
中　　華　　民　　國　　111 　年　　4 　　月　　7 　　日
                              書記官　張嘉崴　
附表：　
補正事項 說明 原告應於收受本件裁定送達7日內提出系爭房屋修復至不漏水狀態之交易價額（如鑑價報告或估價單等），以查報訴訟標的價額，並與訴之聲明第二項之訴訟標的價額新臺幣20,000元合併計算後，按民事訴訟法第77條之1規定所定費率補繳裁判費。 查原告訴之聲明第一項請求被告應將門牌號碼新北市○○區○○路○段00巷0弄00號7樓建物（下稱系爭房屋）漏水區域加以修繕，確定不再漏水至原告所有之門牌號碼新北市○○區○○路○段00巷0弄00號6樓建物為止。惟並未表明系爭房屋修復至不漏水狀態所需費用之價額（鑑價報告或估價單），使本院無法核定訴訟標的價額，以裁定命原告補繳裁判費。原告應於收受本件裁定送達7日內提出系爭房屋修復至不漏水狀態之交易價額（如鑑價報告或估價單等），以查報本件訴訟標的價額，並與訴之聲明第二項之訴訟標的價額新臺幣20,000元合併計算後，按民事訴訟法第77條之13所定費率計徵裁判費及補繳裁判費。 補正住所為「新北市○○區○○路○段00巷0弄00號7樓」之被告姓名。 按當事人書狀，除別有規定外，應記載當事人姓名及其住所或居所；民事訴訟法第116條第1項第1款定有明文。查本件原告起訴，於起訴狀未記載被告姓名，其起訴程式尚有欠缺，應予補正。